Config:
  hfst:
    Gen: ../../../src/generator-gt-norm.hfst
    Morph: ../../../src/analyser-gt-norm.hfst
  xerox:
    Gen: ../../../src/generator-gt-norm.xfst
    Morph: ../../../src/analyser-gt-norm.xfst
    App: lookup

Tests:

  Noun - laatjove: # Ulikestavelsessubstantiver _UTEN_ veksling i vokalen i annen stavelse: Vokal -0 - i annen stavelse, opprinnelig en kort vokal og altså ikke resultat av eb forkortelse
  
    laatjove+N+Sg+Nom: laatjove
    laatjove+N+Sg+Acc: laatjovem
    laatjove+N+Sg+Gen: laatjoven
    laatjove+N+Sg+Ill: laatjovasse
    laatjove+N+Sg+Ela: laatjovistie
    laatjove+N+Sg+Ine: laatjovisnie
    laatjove+N+Sg+Com: laatjovinie
    laatjove+N+Ess:    laatjovinie 
    laatjove+N+Pl+Nom: laatjovh
    laatjove+N+Pl+Acc: laatjovidie
    laatjove+N+Pl+Gen: laatjovi
    laatjove+N+Pl+Ill: laatjovidie
    laatjove+N+Pl+Ela: laatjovinie
    laatjove+N+Pl+Ine: laatjovijstie
    laatjove+N+Pl+Com: laatjovigujmie

  Noun - gaaltije: # Ulikestavelsessubstantiver _UTEN_ veksling i vokalen i annen stavelse: Vokal -0 - i annen stavelse, opprinnelig en kort vokal og altså ikke resultat av eb forkortelse

 
    gaaltije+N+Sg+Nom: gaaltije
    gaaltije+N+Sg+Acc: gaaltijem
    gaaltije+N+Sg+Gen: gaaltijen
    gaaltije+N+Sg+Ill: gaaltijasse
    gaaltije+N+Sg+Ela: gaaltijistie
    gaaltije+N+Sg+Ine: gaaltijisnie
    gaaltije+N+Sg+Com: gaaltijinie
    gaaltije+N+Ess:    gaaaltijinie 
    gaaltije+N+Pl+Nom: gaaltijh
    gaaltije+N+Pl+Acc: gaaltijidie
    gaaltije+N+Pl+Gen: gaaltiji
    gaaltije+N+Pl+Ill: gaaltijidie
    gaaltije+N+Pl+Ela: gaaltijinie
    gaaltije+N+Pl+Ine: gaaltijijstie
    gaaltije+N+Pl+Com: gaaltijigujmie


  Noun - gaaltije: # Ulikestavelsessubstantiver _UTEN_ veksling i vokalen i annen stavelse: Vokal -0 - i annen stavelse, opprinnelig en kort vokal og altså ikke resultat av en forkortelse

    gaamege+N+Sg+Nom: gaamege
    gaamege+N+Sg+Acc: gaamegem
    gaamege+N+Sg+Gen: gaamegen
    gaamege+N+Sg+Ill: gaamegasse
    gaamege+N+Sg+Ela: gaamegistie
    gaamege+N+Sg+Ine: gaamegisnie
    gaamege+N+Sg+Com: gaameginie
    gaamege+N+Ess:    gaameginie 
    gaamege+N+Pl+Nom: gaamegh
    gaamege+N+Pl+Acc: gaamegidie
    gaamege+N+Pl+Gen: gaamegi
    gaamege+N+Pl+Ill: gaamegidie
    gaamege+N+Pl+Ela: gaameginie
    gaamege+N+Pl+Ine: gaamegijstie
    gaamege+N+Pl+Com: gaamegigujmie
      
    

  Noun - åeruve: # Ulikestavelsesnoun _MED_ veksling i annen stavelse: veksling u ->ie i annen stavelse, lyden -u- er blitt til ved at v-lyden har påvirket e-lyden fopran seg, som var en forkorttet -ie-.
  
    åeruve+N+Sg+Nom: åeruve
    åeruve+N+Sg+Acc: åeruvem
    åeruve+N+Sg+Gen: åeruven
    åeruve+N+Sg+Ill: åerievasse
    åeruve+N+Sg+Ela: åerievistie
    åeruve+N+Sg+Ine: åerievisnie
    åeruve+N+Sg+Com: åerievinie
    åeruve+N+Ess:    åerievinie
    åeruve+N+Pl+Nom: åeruvh
    åeruve+N+Pl+Acc: åerievidie
    åeruve+N+Pl+Gen: åeruvi
    åeruve+N+Pl+Ill: åerievidie
    åeruve+N+Pl+Ela: åerievijstie
    åeruve+N+Pl+Ine: åerievinie
    åeruve+N+Pl+Com: åeruvigujmie

  Noun - gåeskuve: # Ulikestavelsesnoun _MED_ veksling i annen stavelse:  Veksling u ->ie i annen stavelse, lyden -u- er blitt til ved at v-lyden har påvirket e-lyden fopran seg, som var en forkorttet -ie-.
  
    gåeskuve+N+Sg+Nom: gåeskuve
    gåeskuve+N+Sg+Acc: gåeskuvem
    gåeskuve+N+Sg+Gen: gåeskuven
    gåeskuve+N+Sg+Ill: gåeskievasse
    gåeskuve+N+Sg+Ela: gåeskievistie
    gåeskuve+N+Sg+Ine: gåeskievisnie
    gåeskuve+N+Sg+Com: gåeskievinie
    gåeskuve+N+Ess:    gåeskievinie
    gåeskuve+N+Pl+Nom: gåeskuvh
    gåeskuve+N+Pl+Acc: gåeskievidie
    gåeskuve+N+Pl+Gen: gåeskuvi
    gåeskuve+N+Pl+Ill: gåeskievidie
    gåeskuve+N+Pl+Ela: gåeskievijstie
    gåeskuve+N+Pl+Ine: gåeskievinie
    gåeskuve+N+Pl+Com: gåeskuvigujmie


  Noun - gierehtse: # Ulikestavelsesnoun _MED_ veksling i annen stavelse:  Forkortet vokal e(1) i annen stavelse veklser med -ie- :  I ulikestavelsesformer veklser en forkortet kort vokali annen stavelse med en lang vokal i firestavelsesformer
  
    gierehtse+N+Sg+Nom: gierehtse
    gierehtse+N+Sg+Acc: gierehtsem
    gierehtse+N+Sg+Gen: gierehtsen
    gierehtse+N+Sg+Ill: gieriehtsasse
    gierehtse+N+Sg+Ela: gieriehtsistie
    gierehtse+N+Sg+Ine: gieriehtsisnie
    gierehtse+N+Sg+Com: gieriehtsinie
    gierehtse+N+Ess:    gieriehtsinie
    gierehtse+N+Pl+Nom: gierehtsh
    gierehtse+N+Pl+Acc: gieriehtsidie
    gierehtse+N+Pl+Gen: gierehtsi
    gierehtse+N+Pl+Ill: gieriehtsidie
    gierehtse+N+Pl+Ela: gieriehtsijstie
    gierehtse+N+Pl+Ine: gieriehtsinie
    gierehtse+N+Pl+Com: gierehtsigujmie



  Noun - daktere: # Ulikestavelsesnoun _MED_ veksling i annen stavelse:  veksling e (3) ->a  i annen stavelse, 
    
    daktere+N+Sg+Nom: daktere
    daktere+N+Sg+Acc: dakterem
    daktere+N+Sg+Gen: dakteren
    daktere+N+Sg+Ill: daktarasse
    daktere+N+Sg+Ela: daktaristie
    daktere+N+Sg+Ine: daktarisnie
    daktere+N+Sg+Com: daktarinie
    daktere+N+Ess:    daktarinie
    daktere+N+Pl+Nom: dakterh
    daktere+N+Pl+Acc: daktaridie
    daktere+N+Pl+Gen: dakteri
    daktere+N+Pl+Ill: daktaridie
    daktere+N+Pl+Ela: daktarijstie
    daktere+N+Pl+Ine: daktarinie
    daktere+N+Pl+Com: dakterigujmie


  Noun - tjaelije: # Ulikestavelsesnoun _MED_ veksling i annen stavelse:  Om konsonanten mellom annen og tredje stavelse er -j-, er den forkortede vokalen i anenn stavelse i (i-1)  
    
    tjaelije+N+Sg+Nom: tjaelije
    tjaelije+N+Sg+Acc: tjaelijem
    tjaelije+N+Sg+Gen: tjaelijen
    tjaelije+N+Sg+Ill: tjaeliejasse
    tjaelije+N+Sg+Ela: tjaeliejistie
    tjaelije+N+Sg+Ine: tjaeliejisnie
    tjaelije+N+Sg+Com: tjaeliejnie
    tjaelije+N+Ess:    tjaeliejinie
    tjaelije+N+Pl+Nom: tjaelijh
    tjaelije+N+Pl+Acc: tjaeliejidie
    tjaelije+N+Pl+Gen: tjaeliji
    tjaelije+N+Pl+Ill: tjaeliejidie
    tjaelije+N+Pl+Ela: tjaeliejijstie
    tjaelije+N+Pl+Ine: tjaeliejinie
    tjaelije+N+Pl+Com: tjaelijigujmie



# ie-stamme Likestavelses-noun


  Noun - aehtjie: # stem -ie, root vowel ae-
  
    aehtjie+N+Sg+Nom:  aehtjie
    aehtjie+N+Sg+Acc:  aehtjiem
    aehtjie+N+Sg+Gen:  aehtjien
    aehtjie+N+Sg+Ill:  aahtjan
    aehtjie+N+Sg+Ela:  aehtjeste
    aehtjie+N+Sg+Ine:  aehtjesne
    aehtjie+N+Sg+Com: [aehtjine, eehtjine]
    aehtjie+N+Ess:    [aehtjine, eehtjine]
    aehtjie+N+Pl+Nom:  aehtjieh
    aehtjie+N+Pl+Acc: [aehtjide,   eehtjide]
    aehtjie+N+Pl+Gen: [aehtjiej,   eehtji]
    aehtjie+N+Pl+Ill: [aehtjide,   eehtjide]
    aehtjie+N+Pl+Ela: [aehtjijste, eehtjijste]
    aehtjie+N+Pl+Ine: [eehtjine,   aehtjine]
    aehtjie+N+Pl+Com: [eehtjigujmie, aehtjiejgujmie]


  Noun - tjidtjie: # stem -ie, root vowel i-
  
    tjidtjie+N+Sg+Nom:  tjidtjie
    tjidtjie+N+Sg+Acc:  tjidtjiem
    tjidtjie+N+Sg+Gen:  tjidtjien
    tjidtjie+N+Sg+Ill:  tjædtjan
    tjidtjie+N+Sg+Ela:  tjidtjeste
    tjidtjie+N+Sg+Ine:  tjidtjesne
    tjidtjie+N+Sg+Com:  tjidtjine
    tjidtjie+N+Ess:     tjidtjine
    tjidtjie+N+Pl+Nom:  tjidtjieh
    tjidtjie+N+Pl+Acc:  tjidtjide
    tjidtjie+N+Pl+Gen: [tjidtji, tjidtjiej]
    tjidtjie+N+Pl+Ill:  tjidtjide
    tjidtjie+N+Pl+Ela:  tjidtjijste
    tjidtjie+N+Pl+Ine:  tjidtjine
    tjidtjie+N+Pl+Com: [tjidtjigujmie, tjidtjiejgujmie]
